【裁判字號】    97,中簡上,958
【裁判日期】    971125
【裁判案由】    妨害家庭
【裁判全文】
臺灣臺中地方法院刑事判決           97年度中簡上字第958號
上  訴  人  臺灣臺中地方法院檢察署檢察官
上  訴  人  乙○○
即  被  告
上列上訴人因被告妨害家庭案件，不服本院臺中簡易庭97年度中
簡字第2400號中華民國97年9月16日第一審判決（聲請簡易判決
處刑案號：臺灣臺中地方法院檢察署97年度偵字第15381號），
提起上訴，本院管轄之第二審合議庭判決如下：
    主    文
上訴均駁回。
    犯罪事實
一、張玉娟為甲○○之妻（二人於民國85年3月10日結婚），而
    為有配偶之人。乙○○為僱用張玉娟之茶葉行老闆，其明知
    張玉娟為有配偶之人，竟基於相姦之犯意，於民國95年3月3
    1日至97年3月6日期間，在臺中市多處汽車旅館內，接續與
    張玉娟發生性行為多次。嗣因張玉娟告知甲○○，甲○○始
    悉上情。
二、案經甲○○訴由臺灣臺中地方法院檢察署檢察官偵查後聲請
    簡易判決處刑。
    理    由
一、上開犯罪事實，業經甲○○、張玉娟於偵查中指訴、證述明
    確，被告乙○○於偵審中亦均坦認有與其所營茶葉行員工張
    玉娟發生性行為之事實，且於97年6月16日檢察官偵訊時供
    明：伊從張玉娟至其茶葉行上班時，就知道張玉娟已婚了等
    語。又張玉娟於97年4月4日已懷孕6週，有葉慧娜婦產科診
    所診斷證明書在卷可憑，又其所懷之胎兒，與甲○○並無親
    子血緣關係，有柯滄銘婦產科出具之診斷證明書及血緣鑑定
    報告書在卷可參。此外，復有被告親筆出具、內容為「如果
    張玉娟肚子裡的小孩確實是乙○○的小孩，乙○○一定要對
    張玉娟從頭到尾一切負起責任」之字條在卷為證，是本案被
    告相姦犯行事證明確，洵堪認定。
二、核被告所為，係犯刑法第239條後段之相姦罪。被告與張玉
    娟間為相姦行為雖有多次，惟其時間緊密，侵害同一法益，
    依一般社會觀念，在刑法評價上，應視為數次之接續實施，
    為包括一罪之接續犯。原審認被告罪證明確，因予適用刑法
    第239條後段、第41條第1項前段之規定，並審酌被告犯罪之
    動機、目的、對於告訴人甲○○婚姻所造成之影響非輕，犯
    罪後已坦承犯行，雖與告訴人達成和解，惟迄未支付和解賠
    償金等一切情狀，量處有期徒刑5月，並諭知如易科罰金以
    新臺幣一千元折算一日之折算標準，其認事用法核無違誤，
    量刑亦屬允適。檢察官依告訴人請求，以被告尚未支付和解
    賠償金為由，認原判決量刑過輕而提起上訴；被告則以張玉
    娟陸續誘騙被告錢財、告訴人恐嚇騷擾被告家人、被告曾萌
    輕生念頭、被告經濟狀況不佳而無力付款和解等理由，主張
    原判決量刑過重，而提起上訴。輕惟按量刑輕重，係屬事實
    審法院得依職權自由裁量之事項，茍已斟酌刑法第57條各款
    所列情狀而未逾越法定刑度，不得遽指為違法（最高法院72
    年度台上字第6696號判例意旨參照），而本件原審量刑既已
    審酌刑法第57條之各款情形，亦未逾越法定刑度，揆諸前揭
    判例意旨，自不能率指原審判決有何違法失當之處。從而，
    本件檢察官及被告之上訴皆無理由，均應予駁回。
據上論斷，應依刑事訴訟法第455條之1第1項、第3項、第368條
，判決如主文。
中    華    民    國    97    年    11    月    25    日
                     刑事第12庭  審判長法  官  莊深淵
                                       法  官  廖慧如
                                       法  官  蔡建興
上為正本係照原本作成。
本件不得上訴。
                                       書記官  黃英寬
中    華    民    國    97    年    11    月    25    日
附錄論罪科刑法條：
刑法第239條
有配偶而與人通姦者，處一年以下有期徒刑。其相姦者亦同。


司法院資訊處製作；財團法人民間司法改革基金會備份。
